

INFORMATIONS

Nationalité française
28 ans
+33 6 02 39 08 13
amdkhissi@gmail.com
/in/amaledkhissi
Saint-Cloud
Permis de conduire

RÉFÉRENCES — PROFESSIONNELLES

Véronique Fouillen

veronique.fouillen@loreal.com

Natacha Fournier

natacha.fournier@loreal.com

COMPÉTENCES

Linguistiques

- · Français Langue maternelle
- Anglais C1

Informatiques

- Front-end: React, TypeScript
- Back-end: Node.js, Express, MongoDB, SQL
- · Versioning: Git
- CMS: WordPress
- · Outils et techniques de SEO
- Google Analytics
- · Power BI
- Suite Adobe (Photoshop, InDesign, Illustrator)

AMALE DKHISSI

Candidature Développeuse Web

Animée par un réel intérêt pour le développement web, j'ai pour ambition de contribuer à des projets novateurs qui transforment les expériences utilisateurs. Reconnue pour mon professionnalisme, mon endurance et ma capacité à favoriser une collaboration harmonieuse au sein d'une équipe, je suis persuadée que mes compétences humaines et techniques apporteront une réelle valeur ajoutée.

EXPÉRIENCES PROFESSIONNELLES

DÉVELOPPEUSE WEB

PROJETS PERSONNELS (en parallèle de mon poste actuel chez L'Oréal), Saint-Cloud | Juillet 2024 - Aujourd'hui

- Développement d'une application de gestion de menus pour des restaurateurs, permettant l'ajout dynamique de plats et la mise à jour en temps réel (React, Node.js, Express, MongoDB)
- Création d'un site personnalisé pour une Psychologue-Clinicienne, mettant en valeur ses services (React, Next.js)
- Développement d'un portfolio en ligne pour une vidéaste, optimisé pour la présentation visuelle de ses œuvres (React)
- Création de maquettes pour démarcher de futurs clients (une librairie, des autrices, des restaurants)

DÉVELOPPEUSE WEB

OPENCLASSROOMS (en parallèle de mon poste actuel chez L'Oréal), Paris | Janvier - Juillet 2024

- Développement d'une application de location immobilière (React)
 - Création d'une interface utilisateur dynamique permettant de parcourir et de gérer des annonces immobilières
 - o Mise en œuvre de la gestion des états et des composants réactifs
- Développement d'une application de notation de livres (React, Node.js, Express, MongoDB)
 - Conception de l'interface de notation et de critiques de livres, avec gestion des utilisateurs
 - Intégration d'une API REST pour la gestion et le stockage des données
- Développement de fonctionnalités pour un portfolio d'architecte (JavaScript)
 - Ajout de fonctionnalités interactives pour mettre en valeur les projets architecturaux
 - Amélioration de l'expérience utilisateur avec des animations et des interactions sur mesure
- Refonte du portfolio d'une photographe (JavaScript, outils et techniques de SEO)
 - o Révision de l'architecture du site
 - Optimisation du chargement des images et du contenu

FORMATIONS

FORMATION DÉVELOPPEUR WEB

OPENCLASSROOMS, Paris

Janvier - Juillet 2024

MASTER MANAGER DES STRATÉGIES MARKETING ET COMMUNICATION

EUROPEAN COMMUNICATION SCHOOL, Paris

2019 - 2021

BACHELOR CHARGÉ(E) DE COMMUNICATION 360

ISEFAC MANAGEMENT, Paris 2018 - 2019

DUT INFORMATION ET COMMUNICATION -MÉTIERS DU LIVRE ET PATRIMOINE

IUT DESCARTES, Paris 2015 - 2017

CENTRES D'INTÉRÊT

Littérature (une centaine de livres par an)

Membre de communautés littéraires et rédaction de chroniques

Course à pied

EXPÉRIENCES PROFESSIONNELLES

RESPONSABLE PROJETS COMMUNICATION ET RSE

L'ORÉAL, Levallois-Perret | Juillet 2022 - Aujourd'hui

- Définition et mise en place de la stratégie de communication (objectifs, budget, retroplanning, ressources)
- Promotion des engagements et de la marque employeur du Groupe (Programme Diversité, Équité et Inclusion, Citizen Day, Ethics Day, Sense of purpose, etc.)
- Définition de plannings éditoriaux et création de contenus (digital, mailing, print)
- Gestion des outils internes (intranet, application mobile, affichage digital, plateforme mailing)

CHEFFE DE PROJETS COMMUNICATION INSTITUTIONNELLE L'ORÉAL, Clichy | Septembre 2021 - Juillet 2022

- Activation de dispositifs de communication (digital, achat média, presse, affichage, événementiel)
- Création de contenus pour les membres du Comité Exécutif (recommandations stratégiques, invitations, rapports d'activité)
- Création de contenus (campagnes d'affichage pour aéroports, communiqués et dossiers de presse, posts pour réseaux sociaux)
- Organisation d'événements internationaux (Cérémonie du Prix International L'Oréal-UNESCO Pour les Femmes et la Science)
- Coordination de projets digitaux (développement de plateformes d'inscription)

CHARGÉE DE COMMUNICATION ÉVÉNEMENTIELLE ET ATTACHÉE DE PRESSE

CANAL+, Boulogne-Billancourt | Septembre 2020 - Septembre 2021

- Définition et mise en place de stratégies de communication
- Développement de la marque (campagnes publicitaires)
- Organisation d'événements (Festival de Cannes, Cérémonie des César et Cérémonie des Oscars)
- Création de contenus (digital, print, presse)
- Déploiement de partenariats médias et sponsoring d'événements culturels

CHARGÉE DE COMMUNICATION, PROJETS ÉVÉNEMENTIELS ET DÉVELOPPEMENT DE LA MARQUE

FRANCE INTER, Paris | Septembre 2018 - Septembre 2020

- Activation de dispositifs de communication (digital, achat média, presse, affichage, événementiel)
- Définition d'une stratégie digitale (ligne éditoriale, choix des plateformes, charte graphique, création de contenus)
- Développement de la marque (campagnes publicitaires, événements, podcasts)
- Déploiement de partenariats médias et sponsoring d'événements culturels